臺灣桃園地方法院刑事判決　　　　　　100年度審訴字第377號
公　訴　人　臺灣桃園地方法院檢察署檢察官
被　　　告　劉沛顯
上列被告因毒品危害防制條例案件，經檢察官提起公訴（99年度
毒偵字第4534號），本院判決如下：
    主  文
劉沛顯被訴施用第一級毒品及第二級毒品部分，均免訴。
    理  由
一、本件公訴意旨略以：劉沛顯前於民國98年間因施用毒品案件
    ，經本院以98年度毒聲字第673 號裁定送臺灣桃園看守所附
    設勒戒處所執行觀察、勒戒後，該所認無繼續施用毒品之傾
    向，於98年11月18日執行完畢釋放出所後，經臺灣桃園地方
    法院檢察署檢察官以98年度毒偵緝字第323 號、第324 號、
    第325 號及第326 號為不起訴處分確定。詎其猶未戒除毒癮
    ，復於前揭觀察、勒戒執行完畢釋放後5 年內，基於施用第
    一級毒品及第二級毒品之犯意，分別於下列時間及地點，施
    用第一級毒品海洛因及第二級毒品甲基安非他命：(一)99年 8
    月24日晚間9 時許，在其桃園縣桃園市○○街8 巷8 號住處
    ，以將甲基安非他命置入玻璃球內燒烤產生煙霧之方式，施
    用第二級毒品甲基安非他命1 次。(二)99年8 月25日晚間9 時
    許，在其桃園縣桃園市○○街8 巷8 號住處，以將海洛因摻
    入香菸中點火燃燒產生煙霧之方式，施用第一級毒品海洛因
    1 次。嗣於99年8 月27日晚間10時30分許，為警在桃園縣桃
    園市○○○路○段80巷27號「蘇活汽車旅館」101 室內查獲
    ，並扣得海洛因2 包（毛重分別為0.22公克、0.24公克）、
    甲基安非他命1 包（毛重0.61公克）及甲基安非他命吸食器
    1 組，因認被告此部分所為係涉犯毒品危害防制條例第10條
    第1 項之施用第一級毒品罪嫌及同法第10條第2 項之施用第
    二級毒品罪嫌（至被告於99年9 月14日為警查獲部分所涉之
    施用第一、二級毒品罪嫌，由本院另行審結）。
二、按案件曾經判決確定者，應諭知免訴之判決；又諭知免訴判
    決者，得不經言詞辯論為之，刑事訴訟法第302 條第1 款、
    第307 條分別定有明文。又訴訟上所謂一事不再理之原則，
    關於實質上一罪或裁判上一罪，亦均有其適用，最高法院著
    有60年台非字第77號判例要旨可參。
三、經查，本件被告劉沛顯基於施用第一級毒品海洛因及第二級
    毒品甲基安非他命之犯意，於99年8 月24日晚間某時，在桃
    園縣桃園市○○街8 巷8 號之住所內，施用第一級毒品海洛
    因、第二級毒品甲基安非他命各1 次。嗣於99年8 月26日凌
    晨5 時50分許，在桃園縣桃園市○○路616 號旁為警查獲，
    並扣得第一級毒品海洛因2 包（驗前毛重合計0.4 公克，因
    鑑驗使用費失0.009 公克，驗餘毛重合計0.391 公克，含與
    毒品無法析離之包裝袋2 個）、第二級毒品甲基安非他命 1
    包（驗前毛重0.45公克，因鑑驗使用費失0.007 公克，驗餘
    毛重0.443 公克，含與毒品無法析離之包裝袋1 個）之事實
    ，業經臺灣桃園地方法院檢察署檢察官以被告涉犯毒品危害
    防制條例第10條第1 項之施用第一級毒品罪嫌及同法第10條
    第2 項之施用第二級毒品罪嫌，而以99年度毒偵字第4402號
    案件起訴，本院並於100 年2 月25日以99年度審訴字第2551
    號協商判決，判處被告施用第一級毒品罪，處有期徒刑6 月
    ，施用第二級毒品罪，處有期徒刑2 月而確定在案（下稱前
    案），此有上開起訴書、判決書及臺灣高等法院被告前案紀
    錄表各1 份在卷可稽，合先敘明。
四、又前案係被告於99年8 月26日凌晨5 時50分許，在桃園縣桃
    園市○○路616 號旁為警查獲，於同日上午6 時35分許在桃
    園縣政府警察局為警採集尿液檢體送驗，並於同日下午4 時
    56分始經臺灣桃園地方法院檢察署檢察官偵訊完畢，本案則
    係於99年8 月27日晚間10時30分許，在桃園縣桃園市○○○
    路○段80巷27號「蘇活汽車旅館」101 室內再度為警查獲，
    並於同日晚間11時50分許在桃園縣政府警察局桃園分局為警
    第2 次採集尿液檢體送驗等情，有台灣檢驗科技股份有限公
    司99年9 月14日UL/2010/90071 號、99年10月12日UL/2010/
    90849 號濫用藥物檢驗報告各1 紙及桃園縣政府警察局被採
    尿人尿暨毒品真實姓名與編號對照表、桃園縣政府警察局桃
    園分局被採尿人尿液暨毒品真實姓名與編號對照表、99年 8
    月26日偵訊筆錄、99年8 月28日警詢筆錄各1 份在卷可稽，
    雖被告於本院100 年6 月8 日準備程序中供稱：其在99年 8
    月26日經臺灣桃園地方法院檢察署檢察官訊問完畢後後至翌
    日晚間10時30分許為警查獲止之期間內，僅有施用安非他命
    ，並無再度施用海洛因等語，然被告先後2 次經警採尿送檢
    驗結果，檢出尿液中所含嗎啡濃度分別為6120、 3268ng/ml
    ，甲基安非他命濃度分別為24568 、13541ng/ml ， 嗎啡及
    甲基安非他命之濃度係呈現下降趨勢，亦有上開濫用藥物檢
    驗報告2 份在卷可佐。是以被告2 次採尿時間既僅間隔1 日
    ，且均在同1 次施用毒品犯行可檢出之時限內，而尿液檢驗
    結果，嗎啡及甲基安非他命之濃度均呈現下降趨勢，被告前
    開業經有罪判決確定之施用毒品案件與本案有可能屬同1 次
    之施用毒品犯行，自應從有利於被告之認定。準此，本件被
    告被訴施用第一級、第二級毒品之犯罪事實應與前開經判決
    確定之犯罪事實相同，屬同一案件，即為實質上同一案件，
    而為前案確定判決既判力效力所及。從而，本案被告被訴施
    用毒品之事實，既曾經有罪判決確定，揆諸首揭說明，本件
    爰不經言詞辯論，逕行諭知免訴之判決。
五、末按，沒收為從刑之一種，依主從不可分原則，應附隨於主
    刑而同時宣告之，除有罪、免刑等判決，於裁判時併宣告外
    ，如諭知無罪之判決，既無主刑，從刑亦無所附麗，此有最
    高法院78年臺非字第72號判例可資參照。同理，免訴判決因
    屬無主刑之判決，且又非免刑判決，從刑自亦無所附麗，從
    而案內縱有扣案物品，亦不得於諭知免訴判決之同時，併予
    宣告沒收。準此，本件被告施用第一級毒品海洛因、施用第
    二級毒品甲基安非他命部分既經本院判決免訴如前，參以上
    開說明，扣案之海洛因2 包（毛重分別為0.22公克、0.24公
    克）、甲基安非他命1 包（毛重0.61公克）及甲基安非他命
    吸食器1 組自無從於本件判決併予宣告沒收，附此敘明。
據上論斷，應依刑事訴訟法第302 條第1 款、第307 條，判決如
主文。
中    華    民    國   100    年    10    月    12    日
                  刑事庭  審判長法  官  游紅桃
                                法  官  羅國鴻
                                法  官  黃翊哲
以上正本證明與原本無異。
如不服本判決，應於判決送達後10日內向本院提出上訴狀（應附
繕本），上訴於臺灣高等法院。
                                書記官  洪明媚
中    華    民    國   100    年    10    月    12    日